Inventaris van het archief van de Legerraad, 1945-1994
Nationaal Archief, Den Haag
plaatsvervangend Secretaris-Generaal Koninklijke Landmacht
Z.K.H. Bernhard, Prins der Nederlanden,
generaal, Inspecteur-Generaal der Krijgsmacht
W. van Rijn,
luitenant-generaal der Infanterie, Chef van de Generale Staf/Bevelhebber der Landstrijdkrachten
J.L. Antonissen,
generaal-majoor der Intendance, Kwartiermeester-Generaal
C. Koster,
luitenant-generaal der Artillerie, Opperofficier Personeel Koninklijke Landmacht
J. Querens,
Hoofd Legervoorlichtingsdienst
J. op den Brouw,
luitenant-kolonel der Infanterie, secretaris
01-01-1971:
Naam Functie
W. den Toom,
Minister van Defensie
J.C.E. Haex,
Staatssecretaris van Defensie Koninklijke Landmacht
J.L. Cusell,
plaatsvervangend Secretaris-Generaal Koninklijke Landmacht
Z.K.H. Bernhard, Prins der Nederlanden,
generaal, Inspecteur-Generaal der Krijgsmacht
W. van Rijn,
luitenant-generaal der Infanterie, Chef van de Generale Staf/Bevelhebber der Landstrijdkrachten
J.L. Antonissen,
generaal-majoor der Intendance, Kwartiermeester-Generaal
C. Koster,
luitenant-generaal der Artillerie, Opperofficier Personeel Koninklijke Landmacht
J. Querens,
Hoofd Legervoorlichtingsdienst
J. op den Brouw,
luitenant-kolonel der Infanterie, secretaris
01-01-1972:
Naam Functie
H.J. de Koster,
Minister van Defensie
A. van Es,
Staatssecretaris van Defensie
J.L. Cusell,
plaatsvervangend Secretaris-Generaal Koninklijke Landmacht
Z.K.H. Bernhard, Prins der Nederlanden,
generaal, Inspecteur-Generaal der Krijgsmacht
G. IJsselstein,
luitenant-generaal der Intendance, Chef van de Generale Staf/Bevelhebber der Landstrijdkrachten
J.L. Antonissen,
luitenant-generaal der Intendance, Kwartiermeester-Generaal
N. Berghuijs,
luitenant-generaal der Infanterie, Opperofficier Personeel Koninklijke Landmacht
J. Querens,
Hoofd Legervoorlichtingsdienst
A.A. Herweijer,
majoor der Infanterie, secretaris
01-01-1973:
Naam Functie
H.J. de Koster,
Minister van Defensie
J.L. Cusell,
plaatsvervangend Secretaris-Generaal Koninklijke Landmacht
Z.K.H. Bernhard, Prins der Nederlanden,
generaal, Inspecteur-Generaal der Krijgsmacht
G. IJsselstein,
luitenant-generaal der Intendance, Chef van de Generale Staf/Bevelhebber der Landstrijdkrachten
J.L. Antonissen,
luitenant-generaal der Intendance, Kwartiermeester-Generaal
N. Berghuijs,
luitenant-generaal der Infanterie, Opperofficier Personeel Koninklijke Landmacht
J. Querens,
Hoofd Legervoorlichtingsdienst
A.A. Herweijer,
majoor der Infanterie, secretaris
01-01-1974:
Naam Functie
Ir. H. Vredeling,
Minister van Defensie
J.L. Cusell,
plaatsvervangend Secretaris-Generaal Koninklijke Landmacht
Z.K.H. Bernhard, Prins der Nederlanden,
generaal, Inspecteur-Generaal der Krijgsmacht
J.E. van der Slikke,
luitenant-generaal der Infanterie, Chef van de Generale Staf/Bevelhebber der Landstrijdkrachten
J.L. Antonissen,
luitenant-generaal der Intendance, Kwartiermeester-Generaal
Jhr. W.H. de Savornin Lohman,
generaal-majoor der Cavalerie, Opperofficier Personeel Koninklijke Landmacht
J.F. Schmidt,
Directeur Administratieve Diensten Landmacht
J. Querens,
Hoofd Legervoorlichtingsdienst
A.H.H.Geeraets,
luitenant-kolonel der Infanterie, secretaris
01-01-1975:
Naam Functie
Ir. H. Vredeling,
Minister van Defensie
J.L. Cusell,
plaatsvervangend Secretaris-Generaal Koninklijke Landmacht
Z.K.H. Bernhard, Prins der Nederlanden,
generaal, Inspecteur-Generaal der Krijgsmacht
J.E. van der Slikke,
luitenant-generaal der Infanterie, Chef van de Generale Staf/Bevelhebber der Landstrijdkrachten
Ir. T.A. van Zanten,
luitenant-generaal van de Technische Staf, Kwartiermeester-Generaal
T.J. de Geus,
generaal-majoor der Infanterie, Opperofficier Personeel Koninklijke Landmacht
J.F. Schmidt,
Directeur Administratieve Diensten Landmacht
J. Querens,
Hoofd Legervoorlichtingsdienst
P.G.M. van Even,
majoor der Militaire Administratie, secretaris
01-01-1976:
Naam Functie
Ir. H. Vredeling,
Minister van Defensie
J.L. Cusell,
plaatsvervangend Secretaris-Generaal Koninklijke Landmacht
Z.K.H. Bernhard, Prins der Nederlanden,
generaal, Inspecteur-Generaal der Krijgsmacht
J.E. van der Slikke,
luitenant-generaal der Infanterie, Chef van de Generale Staf/Bevelhebber der Landstrijdkrachten
Ir. T.A. van Zanten,
luitenant-generaal van de Technische Staf, Kwartiermeester-Generaal
T.J. de Geus,
generaal-majoor der Infanterie, Opperofficier Personeel Koninklijke Landmacht
J.F. Schmidt,
Directeur Administratieve Diensten Landmacht
J. Querens,
Hoofd Legervoorlichtingsdienst
P.G.M. van Even,
luitenant-kolonel der Militaire Administratie, secretaris
01-01-1977:
Naam Functie
J.E. van der Slikke,
luitenant-generaal der Infanterie, Chef Landmachtstaf/Bevelhebber der Landstrijdkrachten
Ir. P.W. Maris,
generaal-majoor van de Technische Staf, Directeur Materieel Koninklijke Landmacht
T.J. de Geus,
generaal-majoor der Infanterie, Directeur Personeel Koninklijke Landmacht
J.F. Schmidt,
Directeur Economisch Beheer Koninklijke Landmacht
H.P. Beets,
luitenant-kolonel voor Bijzondere Diensten, Adjunct-Directeur Voorlichting Koninklijke Landmacht
P.G.M. van Even,
luitenant-kolonel der Militaire Administratie, secretaris
01-01-1978:
Naam Functie
C. de Jager,
luitenant-generaal der Artillerie, Chef Landmachtstaf/Bevelhebber der Landstrijdkrachten
Ir. P.W. Maris,
generaal-majoor van de Technische Staf, Directeur Materieel Koninklijke Landmacht
T.J. de Geus,
generaal-majoor der Infanterie, Directeur Personeel Koninklijke Landmacht
J.F. Schmidt,
Directeur Economisch Beheer Koninklijke Landmacht
H.P. Beets,
luitenant-kolonel voor Bijzondere Diensten, Adjunct-Directeur Voorlichting Koninklijke Landmacht
P.H.M. Messerschmidt,
majoor der Artillerie, secretaris
01-01-1979:
Naam Functie
C. de Jager,
luitenant-generaal der Artillerie, Chef Landmachtstaf/Bevelhebber der Landstrijdkrachten
Ir. P.W. Maris,
generaal-majoor van de Technische Staf, Directeur Materieel Koninklijke Landmacht
T.J. de Geus,
generaal-majoor der Infanterie, Directeur Personeel Koninklijke Landmacht
J.A. Hartman R.A.,
brigadegeneraal der Militaire Administratie, Directeur Economisch Beheer Koninklijke Landmacht
H.P. Beets,
luitenant-kolonel voor Bijzondere Diensten, Adjunct-Directeur Voorlichting Koninklijke Landmacht
P.H.M. Messerschmidt,
majoor der Artillerie, secretaris
01-01-1980:
Naam Functie
C. de Jager,
luitenant-generaal der Artillerie, Chef Landmachtstaf/Bevelhebber der Landstrijdkrachten
A.J. Beersma,
generaal-majoor der Militaire Administratie, Directeur Materieel Koninklijke Landmacht
T.J. de Geus,
generaal-majoor der Infanterie, Directeur Personeel Koninklijke Landmacht
J.A. Hartman R.A.,
generaal-majoor der Militaire Administratie, Directeur Economisch Beheer Koninklijke Landmacht
H.P. Beets,
luitenant-kolonel voor Bijzondere Diensten, Adjunct-Directeur Voorlichting Koninklijke Landmacht
P.H.M. Messerschmidt,
majoor der Artillerie, secretaris
01-01-1981:
Naam Functie
J.G. Roos,
luitenant-generaal der Infanterie, Chef Landmachtstaf/Bevelhebber der Landstrijdkrachten
A.J. Beersma,
generaal-majoor der Militaire Administratie, Directeur Materieel Koninklijke Landmacht
W.J. Loos,
generaal-majoor der Artillerie, Directeur Personeel Koninklijke Landmacht
J.A. Hartman R.A.,
generaal-majoor der Militaire Administratie, Directeur Economisch Beheer Koninklijke Landmacht
H.P. Beets,
luitenant-kolonel voor Bijzondere Diensten, Adjunct-Directeur Voorlichting Koninklijke Landmacht
F.O. Vijselaar R.A.,
majoor der Militaire Administratie, secretaris
01-01-1982:
Naam Functie
J.G. Roos,
luitenant-generaal der Infanterie, Chef Landmachtstaf/Bevelhebber der Landstrijdkrachten
A.J. Beersma,
generaal-majoor der Militaire Administratie, Directeur Materieel Koninklijke Landmacht
W.J. Loos,
generaal-majoor der Artillerie, Directeur Personeel Koninklijke Landmacht
J.A. Hartman R.A.,
generaal-majoor der Militaire Administratie, Directeur Economisch Beheer Koninklijke Landmacht
H.P. Beets,
luitenant-kolonel voor Bijzondere Diensten, Adjunct-Directeur Voorlichting Koninklijke Landmacht
F.O. Vijselaar R.A.,
majoor der Militaire Administratie, secretaris
01-01-1983:
Naam Functie
J.G. Roos,
luitenant-generaal der Infanterie, Chef Landmachtstaf/Bevelhebber der Landstrijdkrachten
A.J. Beersma,
generaal-majoor der Militaire Administratie, Directeur Materieel Koninklijke Landmacht
W.J. Loos,
generaal-majoor der Artillerie, Directeur Personeel Koninklijke Landmacht
J.A. Hartman R.A.,
generaal-majoor der Militaire Administratie, Directeur Economisch Beheer Koninklijke Landmacht
G.A. Struijker Boudier,
luitenant-kolonel der Cavalerie, Adjunct-Directeur Voorlichting Koninklijke Landmacht
F.O. Vijselaar R.A.,
majoor der Militaire Administratie, secretaris
01-01-1984:
Naam Functie
J.G. Roos,
luitenant-generaal der Infanterie, Chef Landmachtstaf/Bevelhebber der Landstrijdkrachten
A.J. Beersma,
generaal-majoor der Militaire Administratie, Directeur Materieel Koninklijke Landmacht
J.P. Verheijen,
generaal-majoor der Infanterie, Directeur Personeel Koninklijke Landmacht
J.A. Hartman R.A.,
generaal-majoor der Militaire Administratie, Directeur Economisch Beheer Koninklijke Landmacht
G.A. Struijker Boudier,
luitenant-kolonel der Cavalerie, Adjunct-Directeur Voorlichting Koninklijke Landmacht
G.J.M. Bastiaans,
majoor der Infanterie, secretaris
01-01-1985:
Naam Functie
J.G. Roos,
luitenant-generaal der Infanterie, Chef Landmachtstaf/Bevelhebber der Landstrijdkrachten
Ir. J.C.M. van den Bergh,
generaal-majoor van de Technische Staf, Directeur Materieel Koninklijke Landmacht
J.P. Verheijen,
generaal-majoor der Infanterie, Directeur Personeel Koninklijke Landmacht
H. Breimer,
generaal-majoor der Militaire Administratie, Directeur Economisch Beheer Koninklijke Landmacht
G.A. Struijker Boudier,
luitenant-kolonel der Cavalerie, Adjunct-Directeur Voorlichting Koninklijke Landmacht
A. van der List,
majoor der Intendance, secretaris
01-01-1986:
Naam Functie
P.J. Graaff,
luitenant-generaal der Genie, Chef Landmachtstaf/Bevelhebber der Landstrijdkrachten
Ir. J.C.M. van den Bergh,
generaal-majoor van de Technische Staf, Directeur Materieel Koninklijke Landmacht
P.G.J.M. Nijhout,
generaal-majoor der Artillerie, Directeur Personeel Koninklijke Landmacht
H. Breimer,
generaal-majoor der Militaire Administratie, Directeur Economisch Beheer Koninklijke Landmacht
G.A. Struijker Boudier,
luitenant-kolonel der Cavalerie, Adjunct-Directeur Voorlichting Koninklijke Landmacht
A. van der List,
majoor der Intendance, secretaris
01-01-1987:
Naam Functie
P.J. Graaff,
luitenant-generaal der Genie, Chef Landmachtstaf/Bevelhebber der Landstrijdkrachten
Ir. J.C.M. van den Bergh,
generaal-majoor van de Technische Staf, Directeur Materieel Koninklijke Landmacht
P.G.J.M. Nijhout,
generaal-majoor der Artillerie, Directeur Personeel Koninklijke Landmacht
H. Breimer,
generaal-majoor der Militaire Administratie, Directeur Economisch Beheer Koninklijke Landmacht
G.A. Struijker Boudier,
luitenant-kolonel der Cavalerie, Hoofd Legervoorlichting
Drs. R.V. Raaff,
majoor der Artillerie, secretaris
01-01-1988:
Naam Functie
P.J. Graaff,
luitenant-generaal der Genie, Chef Landmachtstaf/Bevelhebber der Landstrijdkrachten
Ir. J.C.M. van den Bergh,
generaal-majoor van de Technische Staf, Directeur Materieel Koninklijke Landmacht
P.G.J.M. Nijhout,
generaal-majoor der Artillerie, Directeur Personeel Koninklijke Landmacht
M. Sturm,
generaal-majoor der Militaire Administratie, Directeur Economisch Beheer Koninklijke Landmacht
G.A. Struijker Boudier,
luitenant-kolonel der Cavalerie, Hoofd Legervoorlichting
Drs. R.V. Raaff,
luitenant-kolonel der Artillerie, secretaris
01-01-1989:
Naam Functie
M.J. Wilmink,
luitenant-generaal der Genie, Chef Landmachtstaf/Bevelhebber der Landstrijdkrachten
H.A. Couzy,
generaal-majoor der Artillerie, Directeur Materieel Koninklijke Landmacht
P.G.J.M. Nijhout,
generaal-majoor der Infanterie, Directeur Personeel Koninklijke Landmacht
M. Sturm,
generaal-majoor der Militaire Administratie, Directeur Economisch Beheer Koninklijke Landmacht
G.A. Struijker Boudier,
luitenant-kolonel der Cavalerie, Hoofd Legervoorlichting
Drs. R.V. Raaff,
luitenant-kolonel der Artillerie, secretaris
01-01-1990:
Naam Functie
M.J. Wilmink,
luitenant-generaal der Genie, Chef Landmachtstaf/Bevelhebber der Landstrijdkrachten
H.A. Couzy,
generaal-majoor der Artillerie, Directeur Materieel Koninklijke Landmacht
P.G.J.M. Nijhout,
generaal-majoor der Infanterie, Directeur Personeel Koninklijke Landmacht
M. Sturm,
generaal-majoor der Militaire Administratie, Directeur Economisch Beheer Koninklijke Landmacht
W.P.P. Hartman,
luitenant-kolonel der Infanterie, Hoofd Legervoorlichting
J.Th.L. Tukker,
luitenant-kolonel van de Technische Dienst, secretaris
01-01-1991:
Naam Functie
M.J. Wilmink,
luitenant-generaal der Genie, Chef Landmachtstaf/Bevelhebber der Landstrijdkrachten
H.A. Couzy,
generaal-majoor der Artillerie, Directeur Materieel Koninklijke Landmacht
Mr. J.F.J.A. van Daal,
generaal-majoor van de Militair Juridische Dienst, Directeur Personeel Koninklijke Landmacht
M. Sturm,
generaal-majoor der Militaire Administratie, Directeur Economisch Beheer Koninklijke Landmacht
W.P.P. Hartman,
luitenant-kolonel der Infanterie, Hoofd Legervoorlichting
F.E.V.M. van Bouwdijk Bastiaanse,
majoor der Cavalerie, secretaris
01-01-1992:
Naam Functie
M.J. Wilmink,
luitenant-generaal der Genie, Chef Landmachtstaf/Bevelhebber der Landstrijdkrachten
H.A. Couzy,
generaal-majoor der Artillerie, Directeur Operatiën Koninklijke Landmacht
Ir. E.I.L.D.G. Margherita,
generaal-majoor van de Technische Staf, Directeur Materieel Koninklijke Landmacht
Mr. J.F.J.A. van Daal,
generaal-majoor van de Militair Juridische Dienst, Directeur Personeel Koninklijke Landmacht
Drs. A.P.M. Hogenboom,
generaal-majoor der Intendance, Directeur Economisch Beheer Koninklijke Landmacht
W.P.P. Hartman,
luitenant-kolonel der Infanterie, Hoofd Legervoorlichting
F.E.V.M. van Bouwdijk Bastiaanse,
majoor der Cavalerie, secretaris
01-01-1993:
Naam Functie
H.A. Couzy,
luitenant-generaal der Artillerie, Bevelhebber der Landstrijdkrachten
R. Reitsma,
generaal-majoor der Cavalerie, Directeur Operatiën Koninklijke Landmacht
Ir. E.I.L.D.G. Margherita,
generaal-majoor van de Technische Staf, Directeur Materieel Koninklijke Landmacht
Mr. J.F.J.A. van Daal,
generaal-majoor van de Militair Juridische Dienst, Directeur Personeel Koninklijke Landmacht
Drs. A.P.M. Hogenboom,
generaal-majoor der Intendance, Directeur Economisch Beheer Koninklijke Landmacht
W.P.P. Hartman,
luitenant-kolonel der Infanterie, Hoofd Legervoorlichting
Drs. J.J.M. van Gastel,
majoor der Militaire Administratie, secretaris
01-01-1994:
Naam Functie
H.A. Couzy,
luitenant-generaal der Artillerie, Bevelhebber der Landstrijdkrachten
M. Schouten,
luitenant-generaal der Genie, Commandant Eerste Legerkorps
R. Reitsma,
generaal-majoor der Cavalerie, Directeur Operatiën Koninklijke Landmacht
Ir. E.I.L.D.G. Margherita,
generaal-majoor van de Technische Staf, Directeur Materieel Koninklijke Landmacht
Mr. J.F.J.A. van Daal,
generaal-majoor van de Militair Juridische Dienst, Directeur Personeel Koninklijke Landmacht
Drs. A.P.M. Hogenboom,
generaal-majoor der Intendance, Directeur Economisch Beheer Koninklijke Landmacht
L.G. Dijkstra,
generaal-majoor der Infanterie, Nationaal Territoriaal Commandant
J.H. de Kleyn,
generaal-majoor der Infanterie, Commandant Commando Opleidingen Koninklijke Landmacht.
F.L. Hogenbirk,
brigadegeneraal der Genie, Commandant Nationaal Logistiek Commando
E.M.L.M. Termont,
brigadegeneraal der Intendance, Projectofficier Koninklijke Landmacht '98
J.W. van Duijn,
kolonel van de Verbindingsdienst, Commandant Commando Verbindingen Koninklijke Landmacht
P.P. Sonnenschein,
kolonel der Infanterie, Chef Kabinet
W.P.P. Hartman,
luitenant-kolonel der Infanterie, Hoofd Legervoorlichting
Drs. N.J.M. Jong,
Hoofd sectie Communicatie van de Directie Operatiën Koninklijke Landmacht
Drs. J.J.G. Covers,
majoor der Artillerie, directiesecretaris van de Bevelhebber der Landstrijdkrachten
Chronologische naamlijst per functioneel deelgebied
Voorzitters
1945 nov. - 1946 jul. Mr. J.J. Meynen
Minister van Oorlog
1946 jul, - 1948 aug. A.H.J.L. Fiévez
luitenant-kolonel van de Generale Staf
Minister van Oorlog
1948 aug. - 1950 okt. Mr. W.F. Schokking
Minister van Oorlog
1950 okt. - 1951 mrt. Mr. H.L. s'Jacob
Minister van Oorlog
1951 mrt. - 1959 mei Ir. C. Staf
Minister van Oorlog
1959 juni - 1963 jul. M.R.H. Calmeyer
Voorzitters de Jure: ministers S.J. van den Bergh, mei 1959 - juli 1959 en ir. S.H. Visser, sep. 1959-juli 1963.
luitenant-generaal van de Generale Staf buiten dienst
Staatssecretaris van Defensie Koninklijke Landmacht / Koninklijke Luchtmacht
1963 aug. - 1965 apr. J.C.E. Haex
brigadegeneraal van de Generale Staf; Staatssecretaris van Defensie Koninklijke Landmacht
1965 apr. - 1967 apr. G.H.J.M. Peijnenburg
Voorzitter de Jure: minister P.J.S. de Jong.
Staatssecretaris van Defensie Koninklijke Landmacht
1967 apr. - 1971 jul. J.C.E. Haex
Voorzitter de Jure: minister W. den Toom.
generaal-majoor van de Generale Staf
Staatssecretaris van Defensie Koninklijke Landmacht
1971 jul., 1976 jan. J.L. Cusell
Voorzitters de Jure: ministers H.J. de Koster, juli 1971 - mei 1973 en ir. H. Vredeling, mei 1973 - jan. 1976.
plaatsvervangend Secretaris-Generaal Koninklijke Landmacht
1976 dec. - 1977 apr. J.E. van der Slikke
luitenant-generaal der Infanterie
Chef van de Generale Staf / Bevelhebber der Landstrijdkrachten, met ingang van dec 1976 Chef Landmachtstaf / Bevelhebber der Landstrijdkrachten
1977 mei - 1980 okt. C. de Jager
luitenant-generaal der Artillerie
Chef Landmachtstaf / Bevelhebber der Landstrijdkrachten
1980 nov. - 1985 okt. J.G. Roos
luitenant-generaal der Infanterie
Chef Landmachtstaf / Bevelhebber der Landstrijdkrachten
1985 okt. - 1988 dec. P.J. Graaff
luitenant-generaal der Genie
Chef Landmachtstaf / Bevelhebber der Landstrijdkrachten
1988 dec. - 1992 sep. M.J. Wilmink
luitenant-generaal der Genie
Chef Landmachtstaf / Bevelhebber der Landstrijdkrachten; Bevelhebber der Landstrijdkrachten
1992 sep. - H.A. Couzy
luitenant-generaal der Artillerie
Bevelhebber der Landstrijdkrachten
Operationele functiegebied
1945 nov. - 1951 jan. Mr. H.J. Kruls
generaal van de Generale Staf
Chef van de Generale Staf
1951 feb. - 1957 okt. B.R.P.F. Hasselman
generaal van de Generale Staf
Chef van de Generale Staf, per 28 nov 1954 Chef van de Generale Staf / Bevelhebber der Landstrijdkrachten
1957 nov. - 1962 apr. G.J. le Fèvre de Montigny
luitenant-generaal van de Generale Staf
Chef van de Generale Staf / Bevelhebber der Landstrijdkrachten
1962 mei - 1963 dec. A.V. van den Wall Bake
luitenant-generaal van de Generale Staf
Chef van de Generale Staf / Bevelhebber der Landstrijdkrachten
1964 jan. - 1968 dec. F. van der Veen
luitenant-generaal van de Generale Staf
Chef van de Generale Staf / Bevelhebber der Landstrijdkrachten
1969 jan. - 1971 dec. W. van Rijn
luitenant-generaal der Infanterie
Chef van de Generale Staf / Bevelhebber der Landstrijdkrachten
1972 jan. - 1973 nov. G. IJsselstein
luitenant-generaal der Intendance
Chef van de Generale Staf / Bevelhebber der Landstrijdkrachten
1973 dec. - 1977 apr. J.E. van der Slikke
Van februari 1976 tot januari 1992 was de vertegenwoordiger van het operationele functiegebied tevens voorzitter van de Legerraad.
luitenant-generaal der Infanterie
Chef van de Generale Staf / Bevelhebber der Landstrijdkrachten, met ingang van dec 1976 Chef Landmachtstaf / Bevelhebber der Landstrijdkrachten
1977 mei - 1980 okt. C. de Jager
luitenant-generaal der Artillerie
Chef Landmachtstaf / Bevelhebber der Landstrijdkrachten
1980 nov. - 1985 okt. J.G. Roos
luitenant-generaal der Infanterie
Chef Landmachtstaf / Bevelhebber der Landstrijdkrachten
1986 nov. - 1988 dec. P.J. Graaff
luitenant-generaal der Genie
Chef Landmachtstaf / Bevelhebber der Landstrijdkrachten
1988 dec. - 1992 sep. M.J. Wilmink
luitenant-generaal der Genie
Chef Landmachtstaf / Bevelhebber der Landstrijdkrachten
1992 jan. - 1992 sep. H.A. Couzy
generaal-majoor der Artillerie
Directeur Operatiën Koninklijke Landmacht
1992 sep. - 1994 okt. R. Reitsma
generaal-majoor der Cavalerie
Directeur Operatiën Koninklijke Landmacht
1994 okt. - A.P.P.M. van Baal
generaal-majoor der Artillerie
Directeur Operatiën Koninklijke Landmacht
Materiële functiegebied
1945 nov. - 1946 mei S.J. van den Bergh
reserve generaal-majoor der Intendance
Kwartiermeester-Generaal
1946 mei - 1949 mei J.J.C.P. Wilson
luitenant-generaal van de Generale Staf
Kwartiermeester-Generaal
1949 mei - 1950 okt. J.H. Droste
generaal-majoor van de Generale Staf
Kwartiermeester-Generaal
1950 nov. - 1953 mrt. Ir. D.H.G. Brethouwer
luitenant-generaal van de Technische Dienst
Directeur Materieel Landmacht
1953 apr. - 1955 aug. J.D. Backer
luitenant-generaal van de Technische Dienst
Directeur Materieel Landmacht
1955 aug. - 1956 dec. J.H.L. Bos
luitenant-generaal der Intendance
Directeur Materieel Landmacht
1957 jan. - 1961 apr. Ir. M. Brinkgreve
luitenant-generaal van de Technische Staf
Directeur Materieel Landmacht, met ingang van juli 1960 Kwartiermeester-Generaal
1961 mei - 1963 dec. A.L. van den Berge
luitenant-generaal der Infanterie
Kwartiermeester-Generaal
1964 jan. - 1964 mrt. J.P.F. Agasi
luitenant-generaal der Infanterie
Kwartiermeester-Generaal
1964 mrt. - 1969 okt. Ir. L.W.C. Adank
luitenant-generaal van de Technische Staf
Kwartiermeester-Generaal
1969 nov. - 1974 apr. J.L. Antonissen
luitenant-generaal der Intendance
Kwartiermeester-Generaal
1974 mei - 1976 apr. Ir. T.A. van Zanten
luitenant-generaal van de Technische Staf
Kwartiermeester-Generaal
1976 mei - 1979 okt. Ir. P.W. Maris
generaal-majoor van de Technische Staf
Kwartiermeester-Generaal, met ingang van dec 1976 Directeur Materieel Koninklijke Landmacht
1979 nov. - 1984 mei A.J. Beersma
generaal-majoor der Militaire Administratie
Directeur Materieel Koninklijke Landmacht
1984 mei - 1988 aug. Ir. J.C.M. van den Bergh
generaal-majoor van de Technische Staf
Directeur Materieel Koninklijke Landmacht
1988 okt. - 1991 mrt. H.A. Couzy
generaal-majoor der Artillerie
Directeur Materieel Koninklijke Landmacht
1991 mrt. - Ir. E.I.L.D.G. Margherita
generaal-majoor van de Technische Staf
Directeur Materieel Koninklijke Landmacht
Personele functiegebied
1945 nov. - 1950 sep. Mr. W.J. van Dijk
generaal-majoor der Infanterie
Adjudant-Generaal
1950 okt. - 1963 okt. J.H. Wieffering
Directeur Personeel, met ingang van mei 1955 Hoofddirecteur Personeel
1963 nov. - 1963 dec. P.A. Cox
brigadegeneraal van de Generale Staf
waarnemend Opperofficier Personeel Koninklijke Landmacht
1964 jan. - 1966 dec. J.G. Smit,
luitenant-generaal van de Generale Staf
Opperofficier Personeel Koninklijke Landmacht
1967 jan. - 1971 apr. C. Koster
luitenant-generaal der Artillerie
Opperofficier Personeel Koninklijke Landmacht
1971 mei - 1973 aug. N. Berghuijs
luitenant-generaal der Infanterie
Opperofficier Personeel Koninklijke Landmacht
1973 sept. - 1974 apr. Jhr. W.H. de Savornin Lohman
generaal-majoor der Cavalerie
Opperofficier Personeel Koninklijke Landmacht
1974 mei - 1980 apr. T.J. de Geus
generaal-majoor der Infanterie
Opperofficier Personeel Koninklijke Landmacht, met ingang van dec 1976 Directeur Personeel Koninklijke Landmacht
1980 mei - 1983 mrt. W.J. Loos
generaal-majoor der Artillerie
Directeur Personeel Koninklijke Landmacht
1983 mrt. - 1985 nov. J.P. Verheijen
luitenant-generaal der Infanterie
Directeur Personeel Koninklijke Landmacht
1985 nov. - 1990 okt. P.G.J.M. Nijhout,
generaal-majoor der Artillerie
Directeur Personeel Koninklijke Landmacht
1990 okt. - 1994 mei Mr. J.F.J.A. van Daal,
generaal-majoor van de Militair Juridische Dienst
Directeur Personeel Koninklijke Landmacht
1994 juli - Drs. E.E. Warlicht,
generaal-majoor van de Militair Sociologische en Psychologische Dienst
Directeur Personeel Koninklijke Landmacht
Financiële functiegebied
1945 nov. - 1946 dec. L.C. Rietveld
Secretaris-Generaal
1947 jan. - 1950 okt. Th. A. Appels
Directeur Administratieve Diensten